Inventaris van het archief van de Directie Akkerbouw en Tuinbouw van het Ministerie van Landbouw, Natuurbeheer en Visserij, 1976-1989 (1990)
Nationaal Archief, Den Haag
- Uitoefening van de taak, 1.
  - Economische aangelegenheden, 1.82
    - Bodemproductie. Dierenteelt. Producten van de huisdieren, 1.823
      - Tuinbouw, groenteteelt, sierteelt, 1.823.15
        - Stukken betreffende de werkzaamheden van takvisieclubs, 1979-1986; 314-316; 1 pak en 2 omslagen
          - Takvisieclub voor de Bloemisterij 1979-1980, 314
          - Vergaderstukken van de Takvisieclub Bloembollen 1979-1986, 315-316
            Nota bene: De Takvisieclub is ten behoeve van de samenstelling van de Nota Bloembollen
            - Verslagen van vergaderingen 1979-1980, 315; pak
            - Nota's en Bedrijfstakvisie Bloembollen 1981 - 1985 en 1986 - 1990 1981-1986, 316
        - Stukken betreffende het behandelen van aangelegenheden met betrekking tot uien, 1980-1985; 317; 1 omslag
        - Stukken betreffende het behandelen van aangelegenheden met betrekking tot de Stichting Nederlandse Uienfederatie (SNUiF), 1980-1989; 318-319; 2 omslagen
          - Het leveren van een bijdrage aan het wetenschappelijk onderbouwen van het uienonderzoek in samenspraak met de Stichting Nederlandse Uien-Federatie (SNUiF) 1980-1985, 318
          - Goedkeuring van de statuten ten behoeve van de verkoop van onroerend goed te Middelharnis 1987-1989, 319
        - Stukken betreffende het leveren van een bijdrage aan het opstellen van de algemene maatregel van bestuur akkerbouwbedrijven of tuinbouwbedrijven met opengrondsteelt, 1987-1989; 320; 1 omslag
        - Vergaderstukken van werkgroepen, 1989-1990; 321-322; 2 omslagen
          - Werkgroep Glastuinbouwvestiging 1989, 321
          - Projectgroep Vollegrondsgroenteteelt 1990, 322
      - Siergewassen en sierplanten. Hier onder meer bloemkwekerijen, 1.823.159
        - Stukken betreffende het behandelen van aangelegenheden met betrekking tot bloembollen, 1976-1979; 323; 1 omslag
          157.2-0264-01 Minister van Landbouw, Natuur en Voedselkwaliteit
          158.1-0399-01 Minister van Landbouw, Natuur en Voedselkwaliteit
        - Stukken betreffende het leveren van een bijdrage aan de herstructurering van de bloemisterij en bloemkwekerij, 1976-1979; 324; 1 omslag
        - Vergaderstukken van de voorzitter van de Werkgroep Kwaliteitskeuring Bloembollen, 1976-1979; 325; 1 omslag
      - Teelt van Sierbomen. Heggen en Hegplanten. Hier onder meer Boomkwekerijproducten, 1.823.227
        - Stukken betreffende het tot stand komen van de Bedrijfsvisie Boomkwekerij 1976 - 1980, 1976-1977; 326; 1 omslag
          158.1-0402-01 Minister van Landbouw, Natuur en Voedselkwaliteit
        - Vergaderstukken van de Takvisieclub Boomteelt/Stedelijk Groen, 1979-1986; 327-328; 1 pak en 1 omslag
          - Verslagen van vergaderingen 1979-1985, 327; pak
          - Nota's Boomteelt 1981 - 1985 en 1986 - 1990 1981-1986, 328
        - Stukken betreffende het behandelen van aangelegenheden met betrekking tot de boomkwekerij, 1980-1986; 329; 1 pak
          157.2-0533-01 Minister van Landbouw, Natuur en Voedselkwaliteit
      - Bijenteelt, imkerij, honingbijen, 1.823.521
        - Stukken betreffende het verlenen van medewerking aan het beantwoorden van kamervragen, 1976-1984; 330-332; 3 omslagen
          - Van de heer Van Rossum over de gevolgen van het slechte weer en de problematiek van de mijtziekte voor de bijenteelt en de tuinbouw in Nederland 1976-1979, 330
          - Van de heer Jansen over de Varroa-mijt bij geïmporteerde bijen 1980, 331
          - Van de heer Tazelaar en mevrouw De Boois over steun aan de bijenhouderij 1984, 332
        - Conceptnota Bijenteelt in Nederland, 1982; 333; 1 omslag
        - Stukken betreffende het behandelen van aangelegenheden met betrekking tot de bijensterfte te Bavel als gevolg van gebruik van ondeugdelijke gewasbeschermingsmiddelen, 1986-1989; 334-335; 1 pak en 1 omslag
          - Het informeren van de Vaste Kamercommissie voor Landbouw 1986-1987, 334
          - Het beantwoorden van vragen van de Nationale Ombudsman naar aanleiding van klachten 1987-1989, 335; pak
    - Industrie. Dienstverlening. Handel, 1.824
      - Energievoorziening, 1.824.11
        - Vergaderstukken en werkzaamheden van commissies en werkgroepen, 1976-1986; 336-352; 14 pakken en 3 omslagen
          - Vergaderstukken van vergaderingen van de Beleidscommissie Energieverbruik 1976-1981, 336-337
            - 1976-1979, 336
            - 1980-1981, 337
          - Vergaderstukken van de Begeleidingscommissie Energiebesparingsfonds Landbouwschap 1979-1982, 338-340
            - 1e - 6e vergadering 1979-1980, 338
            - 7e - 11e vergadering 1981, 339
            - 12e - 15e vergadering 1982, 340
          - Vergaderstukken van de Stuurgroep Energiebesparingsprojecten in de Glastuinbouw (Bende van Vier) 1980-1985, 341-345
            - 1980-1981, 341
            - 1982, 342; omslag
            - 1983, 343
            - 1984, 344
            - 1985, 345; omslag
          - Vergaderstukken van de voorzitter van de Werkgroep Energiebesparingsbeleid van de Landelijke Raad voor de Bedrijfsontwikkeling (Club van Zes) 1980-1986, 346-349
            - 1980-1982, 346
            - 1983, 347
            - 1984, 348
            - 1985-1986, 349; omslag
          - Het verlenen van medewerking aan de totstandkoming van het deelrapport Knelpunten bij Energiewinning uit Biomassa, van de Werkgroep Biomassa 1981-1982, 350
            Nota bene: De werkgroep ressorteert onder de Commissie Duurzame Energie van de Algemene Energie Raad
          - Vergaderstukken van de Werkgroep Leveringsvoorwaarden Rest- en Afvalwarmte 1981-1984, 351
          - Vergaderstukken van de Werkgroep Restwarmte Benutting en Planologie 1981-1984, 352
        - Stukken betreffende het verlenen van medewerking aan het beantwoorden van kamervragen en het anderszins informeren van leden of commissies uit de kamers der Staten-Generaal, 1976-1987; 353-357; 2 pakken en 3 omslagen
          - Kamervragen door diverse kamerleden over warmtevoorziening (gas) in de tuinbouw 1976-1979, 353; pak
          - Kamervragen van de heer Van der Sanden over de meerjarenafspraak inzake de gasprijs voor de tuinbouw 1976-1979, 354; pak
          - Kamervragen van diverse kamerleden over de inzet van Licht Propaan Gas (LPG) in de landbouw 1980, 355
          - Motie van de heer Van der Sanden over het energiebesparingsplan van het Landbouwschap in het taak en normstellend meerjarenplan voor de energiebesparing in de glastuinbouw 1980, 356
          - Motie en het voorbereiden van een nota aan de Tweede Kamer inzake het gebruik van restwarmte en afvalwarmte door de glastuinbouw 1986-1987, 357
        - Stukken betreffende het voorbereiden van standpunten inzake het gebruik van restwarmte en afvalwarmte door de tuinbouw, 1980-1982; 358; 1 omslag
        - Stukken betreffende het behandelen van aangelegenheden met betrekking tot het contingentbeheer door het departement ten behoeve van het algemene crisisbeleid van het Ministerie van Economische Zaken, 1980-1983; 359; 1 omslag
        - Stukken betreffende het tot stand komen van nota's met betrekking tot de glastuinbouw en energie, 1980-1985; 360; 1 pak
        - Stukken betreffende het behandelen van vragen over en reacties op energieprijsverhogingen en gevoerd energiebeleid, 1980-1987; 361-362; 1 pak en 1 omslag
          - 1980-1982, 361; pak
          - 1983-1987, 362
        - Stukken betreffende het leveren van bijdragen aan het oplossen van de problematiek rond wijzigingen in de aardgasprijzen voor de glastuinbouwsector, 1980-1989; 363-366; 3 pakken en 1 omslag
          - 1980-1983, 363
          - 1980-1985, 364
          - 1984-1985, 365
          - 1986-1989, 366; omslag
        - Stukken betreffende het ontwikkelen van het sectorbeleid glastuinbouw, 1981-1986; 367-368; 1 pak en 1 omslag
          - 1981-1982, 367; pak
          - 1983-1986, 368
        - Stukken betreffende het behandelen van aangelegenheden met betrekking tot de kolenstook in de glastuinbouw, 1982-1984; 369; 1 pak
        - Stukken betreffende het leveren van een bijdrage aan het wijzigen van de restitutieregeling olie-accijns, 1986-1988; 370; 1 omslag
      - Binnenlandse handel, 1.824.51
        - Vergaderstukken van commissie en werkgroepen, 1979-1988; 371-373; 2 pakken en 1 omslag
          - Vergaderstukken van de Werkgroep Produktietuinbouw Overheidsdeelname Floriade 1982 1979-1983, 371
          - Vergaderstukken van de Commissie Toelating Groenterassen 1980-1988, 372-373
            - 1980-1986, 372
            - 1987-1988, 373; omslag
        - Stukken betreffende het vaststellen van A en B-lijsten van groentegewassen, alsmede het voeren van correspondentie hierover, 1980-1985; 374; 1 pak
          157.2-0689-01 Minister van Landbouw, Natuur en Voedselkwaliteit
        - Stukken betreffende het tot stand komen van het ontwerp van Wet houdende de wijziging van de Landbouwkwaliteitswet, 1981-1989; 375; 1 pak
          157.2-0002-01 Minister van Landbouw, Natuur en Voedselkwaliteit
        - Stukken betreffende het voorbereiden van een nieuwe opzet van het rassenonderzoek en de plaats van het Rijksinstituut voor Rassenonderzoek van Cultuurgewassen (RIVRO) daarin, 1986-1987; 376; 1 omslag
    - Economische situatie, politiek. Productie. Economische planning en dienstverlening, 1.826
      - Ingrijpen van de overheid in het bedrijfsleven. Hier onder meer Ontwikkelings- en Saneringsfonds (O&S-fonds), 1.826.398
        - Stukken betreffende het leveren van een bijdrage aan het wijzigen van de Subsidieregeling voor Energiebesparende Investeringen in Bedrijfsgebouwen van het Ministerie van Volkshuisvesting en Ruimtelijke Ordening (VRO), 1976-1979; 377; 1 pak
        - Stukken betreffende het verlenen van medewerking aan het beantwoorden van kamervragen, 1976-1979; 378-379; 2 pakken
          - Van de heer Engwirda en mevrouw Lambers-Hacquebard over het substraatteeltproces 1976-1979, 378
          - Van mevrouw Langedijk-de Jong over regelingen van het Ministerie van Economische Zaken en Volkshuisvesting en Ruimtelijke Ordening (VRO) voor energiebesparing, en over de omschakeling op aardgas in verband met subsidie 1978-1979, 379
            Nota bene: Zie voor tekening inv. nr. 1001
  - Arbeid. Hier onder meer Arbeidswet., 1.83
    - Stukken betreffende het beantwoorden van vragen van de Vaste Commissie voor de Landbouw over Westfriese Landbouworganisaties, 1985; 380; 1 pak
  - Maatschappelijk werk. Verzekeringswezen, 1.84
    - Stukken betreffende het onderzoeken van mogelijke concurrentievervalsing door sociale werkverbanden in groenvoorzieningsprojecten, 1976-1977; 381; 1 omslag
    - Stukken betreffende het behandelen van aangelegenheden met betrekking tot de Sociaal-Economische Voorlichting (SEV), 1984-1985; 382; 1 omslag
  - Onderwijs en voorlichting. Wetenschap. Informatie. Documentatie. Recreatie. Cultuur. Religie, 1.85
    - Vergaderstukken van werkgroepen, 1981-1989; 383-384; 1 pak en 1 omslag
      - Werkoverleg Plantaardige Produktie 1981-1985, 383; pak
      - Horizontale Werkgroep Intellectueel Eigendom 1988-1989, 384
    - Stukken betreffende het verlenen van medewerking aan de totstandkoming van de Conceptnota Plantaardige Produktie, 1987; 385; 1 omslag
    - Stukken betreffende de behandeling van aangelegenheden met betrekking tot onderwijsvoorlichting en onderzoekoverleg, alsmede vergaderstukken van de Werkgroep Regionale Onderwijsvoorlichting en Onderzoek (OVO), 1987-1988; 386; 1 omslag
    - Stukken betreffende de behandeling van aangelegenheden met betrekking tot technologische ontwikkelingen ten behoeve van de Structuurnota Landbouw, 1987-1989; 387; 1 pak
    - Stukken betreffende het verlenen van medewerking aan de totstandkoming van het concept Landbouw-Milieu Onderzoek ten behoeve van de Akkerbouw en de Tuinbouw, 1989; 388; 1 omslag
  - Buitenlandse aangelegenheden en internationale verhoudingen. Ontwikkelingssamenwerking, 1.88
    - Stukken betreffende het behandelen van aangelegenheden met betrekking tot de Europese Economische Gemeenschap (EEG), 1980-1985; 389; 1 omslag
      155.1-0028-01 Minister van Landbouw, Natuur en Voedselkwaliteit
      157.2-0013-01 Minister van Landbouw, Natuur en Voedselkwaliteit
    - Stukken betreffende het leveren van bijdragen aan bijeenkomsten van werkgroepen en comité's binnen het kader van de Economische Commissie voor Europa, 1980-1986; 390; 1 omslag
    - Stukken betreffende het leveren van bijdragen aan bijeenkomsten van de Organisatie voor Economische Samenwerking en Ontwikkeling (OESO), 1986-1989; 391; 1 omslag
    - Stukken betreffende het leveren van bijdragen aan het opstellen van beleidsstrategische analyses met betrekking tot de Europese interne markt 1992, 1988-1992; 392; 1 pak
      157.2-0029-01 Minister van Landbouw, Natuur en Voedselkwaliteit
- Gedeponeerde Commissies, 2.
  - Stukken betreffende de werkzaamheden van de Nederlandse Aardappel Associatie (NAA), 1976-1987; 393-396; 3 pakken en 1 omslagen
    - Algemeen 1976-1987, 393
    - Vergaderstukken 1979-1984, 394-396
      - 1979, 394; omslag
      - 1980-1982, 395
      - 1983-1984, 396
  - Stukken betreffende de werkzaamheden van de Peulvruchten en Conserven Associatie (PECONA), 1979-1984; 397-399; 3 pakken
    - Algemeen 1979-1982, 397
    - Vergaderstukken 1980-1984, 398-399
      - 1980-1982, 398
      - 1983-1984, 399
  - Vergaderstukken van de Programma Adviescommissie Oliehoudende Zaden, 1980-1984; 400; 1 omslag
  - Vergaderstukken van het overleg Energiestaf Direktie Akker- en Tuinbouw, 1981-1986; 401-405; 4 pakken en 1 omslag
    - 1981-1982, 401
      Nota bene: Voor kaarten en tekeningen zie inv. nr. 1006
    - 1983, 402
    - 1984, 403
    - 1985, 404
    - 1986, 405; omslag
  - Vergaderstukken van de Beleidscommissie Energieverbruik, 1982-1985; 406-409; 4 pakken
    - 1982, 406
    - 1983, 407
    - 1984, 408
    - 1985, 409
  - Vergaderstukken van de Commissie van overleg inzake de Akkerbouw en de Groenteteelt in de Vollegrond, 1984-1985; 410; 1 pak
    158.1-0354-01 Minister van Landbouw, Natuur en Voedselkwaliteit
    158.1-0397-01 Minister van Landbouw, Natuur en Voedselkwaliteit